# 求助陈版主及各位大神--关于房地产企业员工购房优惠在新收入准则上的应用

提问人：芳芳fang88fang88 时间：2020-02-23 08:05:17
某房地产企业，公司推出 内部员工+一次性付款购买公司商品房、7.5折优惠政策（备案价7.5折），接房的时间距付款的时间超过一年。那么：
（ 1 ）是否考虑公司是为了快速回款，这种销售模式含有重大融资成分，按照备案价确认为合同负债并结转收入，折扣部分计入未确认融资费用？
（ 2 ）这里是否需要考虑为公司提供给职工的职工福利？优惠部分是否需要计提个人所得税？

回答人：chenyiwei
个人理解：
1 、由于一次性付款超出了行业内的收款惯例，因此涉及重大融资成分；
2 、由于仅限于内部员工，故价格优惠属于职工福利。
据此，个人建议按实际收到的购房款确认为合同负债，在交房前按市场融资利率确认利息支出并增加合同负债，到交房时，以届时的对外销售价格确认收入，该收入金额与合同负债的届时账面价值之间的差额作为职工福利，这部分职工福利的具体会计处理取决于是否附有额外条件。